臺灣高等法院臺中分院刑事判決　　　　94年度上訴字第2041號
上　訴　人
即　被　告　丙○○
指定辯護人　本院公設辯護人　戊○○
上列上訴人因偽造有價證券等案件，不服臺灣臺中地方法院94年
度訴緝字第306號中華民國94年8月19日第一審判決（起訴案號：
臺灣臺中地方法院檢察署90年度偵字第20872、91年度偵字第397
、4619號），提起上訴，本院判決如下：
    主 　　 文
上訴駁回。
    事　　  實
一、丙○○前曾於民國八十六年間因偽造文書案件，經原審法院
    於八十七年三月二十六日，以八十六年度訴字第三○○一號
    判處有期徒刑十月，並經本院於八十八年三月五日，以八十
    七年度上訴字第二一四一號撤銷原判決，判處有期徒刑二年
    六月確定；又於八十七年間因詐欺案件，經原審法院於八十
    八年十月二十六日，以八十八年度易字第二二六九號判處有
    期徒刑三月，並經本院於八十八年十二月十五日，以八十八
    年度上易字第三一一八號判決上訴駁回確定；其後復因贓物
    案件，經原審法院於八十八年五月四日，以八十八年度易字
    第九七九號判處有期徒刑三月，於八十八年五月二十九日確
    定；而上開三罪，嗣經本院以八十九年度聲字第一四六號裁
    定定應執行有期徒刑二年九月，丙○○經入監執行後，於八
    十九年六月二十二日縮短刑期假釋付保護管束出監，原應於
    九十年三月二十六日假釋付保護管束期滿；惟因丙○○另於
    八十九年間因詐欺案件，經原審法院於九十一年一月七日以
    八十九年度易字第一九二九號判處有期徒刑六月，並經本院
    於九十一年二月二十日，以九十年度上易字第二三七七號判
    決上訴駁回確定，且於九十一年二月二十七日，以九十一年
    度聲字第一六六號裁定，就上開四罪合併定應執行有期徒刑
    三年二月確定，而於九十一年九月二十七日通緝丙○○，是
    上開四罪迄未執行完畢。丙○○不知悔悟，明知現役軍人楊
    宗霖（另由國防部高等軍事法院高雄分院審判）所持有國軍
    部隊所有，付款人臺灣銀行豐原分行、帳號○二五一三六號
    、票號ＢＣ0000000號，已蓋妥發票人機關之「甲○
    ○」、「吳廣源」、「李德康」印鑑三級章，尚未填載發票
    日、金額等必要記載事項之國庫專戶存款之空白支票一紙（
    下稱系爭支票），係屬楊宗霖自軍中竊得之贓物，復仍於九
    十年十一月二十六日下午五時許，委託張雲鼎駕車搭載其至
    臺中市○○路郵局對面之小公園，由其單獨下車與楊宗霖見
    面，而以向楊宗霖要脅欲將楊宗霖自服役部隊竊取該紙支票
    之方式，要求楊宗霖交出系爭支票，而收受系爭支票之贓物
    。丙○○取得系爭支票後，為遂行其收取系爭支票之目的，
    即向張雲鼎出示系爭支票，而與張雲鼎（業經本院判處有期
    徒刑四年六月確定）共同基於意圖行使偽造有價證券之犯意
    聯絡，相互謀議由張雲鼎尋找人頭戶以提示該紙票據，並告
    以張雲鼎若代為提示即將給予新臺幣（下同）五十萬元作為
    酬傭。其後張雲鼎旋即於次日即九十年十一月二十七日凌晨
    零時許，邀約友人謝鎮勝至臺中縣東勢鎮附近之麥當勞速食
    店與丙○○見面，意圖透過友人謝鎮勝代為提示系爭支票，
    而丙○○向謝鎮勝表示若代為提領一筆支票面額九百餘萬元
    之工程款即將給予五十萬元之報酬，謝鎮勝（業據本院以其
    犯牙保贓物罪，判處有期徒刑六月確定）明知系爭支票，係
    屬來路不明之贓物，雖覺不妥而未代為兌領，但仍向丙○○
    應允願代為尋找人頭戶以兌現前揭支票。謝鎮勝旋即於當日
    與友人彭麒龍相約在臺中縣東勢鎮某處見面，並向彭麒龍稱
    其友人持有一紙九百餘萬元之工程款支票欲找人代為提示，
    若代為領取該筆款項，即可獲得五十萬元之報酬等情。彭麒
    龍（業據本院以其犯牙保贓物罪，判處有期徒刑六月確定）
    亦覺該支票係來路不明之贓物，而不敢答應，並向謝鎮勝表
    示若有人願代為領款始再行告知。適因同日彭麒龍之友人陳
    玟龍向彭麒龍表示近日需款孔急，彭麒龍乃向陳玟龍轉述前
    揭情事。而陳玟龍（亦據本院以其犯詐欺取財未遂罪，判處
    有期徒刑一年確定）明知前揭票據係屬來路不明之贓物，竟
    為獲取該筆可觀之報酬，旋即應允願在自己之存款帳戶代為
    提示兌現該筆九百餘萬元之款項。嗣後彭麒龍即向謝鎮勝表
    示其友人陳玟龍願意代為提示領款，謝鎮勝則電告張雲鼎已
    代為尋得提示票據之人，並相互約定於九十年十一月二十七
    日上午八時三十分許，在臺中縣政府前廣場見面。丙○○則
    與張雲鼎共同基於意圖供行使之用而偽造有價證券之犯意聯
    絡，由張雲鼎駕車搭載丙○○前往該處，並於到場等候之際
    ，由丙○○在車上取出前揭空白支票交予張雲鼎先行偽填面
    額為九百六十七萬八千元、發票日為九十年十一月二十三日
    等內容，而共同偽造系爭支票，完成具備必要記載事項，使
    成為有流通性之有價證券。彭麒龍與陳玟龍搭車到場，謝鎮
    勝亦搭計程車到場，彭麒龍則於介紹陳玟龍與謝鎮勝認識後
    即先行離去，而謝鎮勝則介紹陳玟龍與丙○○、張雲鼎認識
    ，爾後張雲鼎亦駕車先行離去，並在附近等候丙○○。而丙
    ○○則與陳玟龍、謝鎮勝共乘前揭計程車至臺灣銀行豐原分
    行（下稱豐原分行）附近之早餐店先食用早點，其間丙○○
    將前揭已填載完成金額及發票日之支票取出交予陳玟龍，以
    利用陳玟龍不知該紙支票係屬偽造有價證券之情形，而行使
    該偽造之支票。陳玟龍則於明知該紙支票係屬來路不明之贓
    物之情形下，為圖謀獲取五十萬元之領款報酬，於向丙○○
    收取系爭支票後，持至豐原分行申請開設帳號000000
    000000號之存款帳戶，並出於與丙○○、張雲鼎共同
    為自己不法所有之意圖，將系爭支票存入其所有開設之前揭
    帳戶內提示，圖使銀行行員陷於錯誤而將第三人之款項交付
    。惟因該紙支票之受款人欄尚未填寫，該行行員無法受理而
    退還陳玟龍，陳玟龍遂將該紙支票交予丙○○，由丙○○在
    停置於早餐店等候搭載謝鎮勝前往他處之前揭計程車上，自
    行填載受款人為陳玟龍後，再度交予陳玟龍以持向豐原分行
    提示。迨至九十年十一月二十七日上午十時三十分許，陳玟
    龍再向上開銀行提示系爭支票時，豐原分行之行員以金額過
    大為由，向原請領該支票之部隊照會，而發現該紙支票係屬
    偽造者，旋即報警處理，始查獲陳玟龍，致陳玟龍因而未能
    得逞，並循線獲悉上情。
二、案經臺中縣警察局豐原分局及豐原憲兵隊報請臺灣臺中地方
　　法院檢察署檢察官偵查起訴。
    理 　　 由
一、上開事實，固據被告丙○○於原審及本院審理時供承不諱，
    惟於本院審理時另辯稱：伊因缺錢，就看報紙向經營地下錢
    莊的陳秋明借錢，後來陳秋明要伊還錢，便叫伊去刊登這則
    廣告，楊宗霖看到廣告就拿系爭支票來給伊，伊收到系爭支
    票時覺得怪怪的不敢簽，陳秋明說如果伊不敢簽，叫伊去找
    人頭，入人頭帳戶，伊是被陳秋明強迫簽系爭支票的云云。
    經查：被告丙○○於原審及本院審理時均坦承上揭犯行不諱
    ，且經共犯張雲鼎於豐原憲兵隊、偵查及原審審理時分別供
    稱：「十一月二十六日凌晨十二時許丙○○打電話給我約我
    至臺中市○○路之合作金庫見面，並問我有無人頭戶供給使
    用。十一月二十七日早上八時許，丙○○要我開車。至豐原
    市之臺中縣政府前等謝鎮勝，等待期間，丙○○拿出空白之
    國庫專戶支票叫我寫金額。」（詳見第三九七號偵查卷第二
    ○頁反面）、「（問：在接洽的過程中，是否有看過本件支
    票？）我有看到過，看到時該支票是空白的支票。他（指丙
    ○○）說該支票有問題才會找人頭，並說金額對方要他自行
    填寫。」（詳見第二○八七二號偵查卷第一四一頁、第一四
    二頁）、「金額、日期及戶名是丙○○唸給我所填，當天是
    我載丙○○過去，丙○○拿支票給我寫。（問：知悉是騙來
    ，且係空白的，為何還代為填寫？）我不曉得這麼嚴重，「
    陳玟龍」三個字可能是丙○○自己寫的。」、「我有看到支
    票，看到的是空白支票。（問：當初看到支票是空白支票，
    是否覺得奇怪？）他說該支票有問題才會找人頭，並說金額
    是對方要他自行填寫，丙○○說要給我五十萬元請我去領，
    我不敢，就通知謝鎮勝這件事，請他幫忙再與我聯絡，他說
    有找到人。」、「當時我想說幫忙介紹人頭，應可分到錢，
    但沒說到數目多少，二十六日丙○○沒拿支票給我看，是事
    後才拿空白支票給我看。」（詳見第二○八七二號偵查卷第
    一五三頁）及「直到九十年十一月二十七日上午九點到臺灣
    銀行的豐原分行領款我才知道他們找上陳玟龍，當天我們先
    在臺中縣政府的廣場碰面，然後四人分乘二部車（陳玟龍、
    謝勝鎮乘一輛，我搭載丙○○乘一輛）過去銀行，在過去銀
    行的途中，丙○○才把支票拿給我看，我看到的支票是空白
    的，途中我們還去過早餐店，丙○○有下車去另一輛車，我
    沒有下車坐在車上等，丙○○就上了謝鎮勝的車，丙○○可
    能是這時交付支票給陳玟龍的，陳玟龍就進去提領，丙○○
    他們就在外面等，彭麒龍當天沒有去，當天只有陳玟龍進去
    銀行，其他人在外面等，當天也是我搭載丙○○過去；在廣
    場前見面要去銀行前，丙○○拿支票給我看，我看到的是空
    白支票，本來是丙○○要自行填寫，後來他問我字寫得漂不
    漂亮，我說還可以，丙○○在廣場前的車上要我代為填寫金
    額、發票日，我按照他講的填寫金額九百六十七萬八千元、
    發票日九十年十一月二十三日，但領款人不是我寫的，填寫
    完就在廣場前的車上還給丙○○，丙○○在早餐店前將支票
    交給陳玟龍，陳玟龍進去提領後，我有看到陳玟龍有出來，
    警衛跟著追出來帶他進去銀行，我就自行開車離開，丙○○
    當時還在謝鎮勝的車上。」等語詳實（詳見原審法院九十一
    年訴字第一七六一號案卷第七○頁、第七一頁），復據同案
    被告謝鎮勝於原審審理時供稱：「陳玟龍就進去銀行，其間
    陳玟龍有從銀行出來，拿支票還給丙○○，我有聽到他說沒
    有抬頭不行，丙○○有上去計程車拿皮包，就在計程車上填
    寫，當時我人在早餐店吃早點，後來丙○○說好了將支票交
    給陳玟龍，這些過程我都在，我有看到，陳玟龍又進去銀行
    領。」等語（詳見原審法院九十一年度訴字第一七六一號案
    卷第七二頁）、同案被告陳玟龍於原審審理時供稱：「我沒
    有填載支票的受款人，當天是我一個人進去銀行，丙○○交
    支票給我的時候，只欠缺受款人的名字沒寫，其他部分都已
    經填妥，我去開戶的時候，銀行小姐說沒有名字不行開戶，
    我就將支票拿去還給丙○○，他叫我在銀行門口等，他拿去
    一下子又將支票拿回來銀行門口給我，我不曉得他在何處填
    寫受款人。」等語在卷（詳見原審法院上開案卷第七二頁）
    ，可見系爭支票於同案被告陳玟龍向銀行提示時，業已遭無
    製作權人擅自偽填金額及發票日等必要記載事項，而其上之
    發票日及金額係共犯張雲鼎所填寫，另受款人陳玟龍部分則
    係被告丙○○所為，乃屬已完成具備必要記載事項，為一具
    有流通性之有價證券，甚為明確。再者，依證人楊宗霖於豐
    原憲兵隊詢問及原審審理時證稱：「為了清查高少尉任職迄
    今之帳目，所以作業時國庫支票本均放置辦公桌上（當時是
    由袁上尉保管），所以我於十一月十四日左右（詳細日期不
    確定）中午休息時間只剩下我一人時撕下了一張支票放置自
    己之身上，因為工作上需要，所以三級章亦放置於桌上，而
    我則利用十一月十五日下午作業沒人注意時，取出放置身上
    之空白支票蓋上三級章。」（詳見第三九七號偵查卷第二五
    頁）、「（問：是否曾經在你服役的部隊拿走一張國庫支票
    ，票號是ＢＣ0000000？）有，我在部隊服役時，管
    領支票之軍官將支票丟在桌上，我擅自取走其中一張，支票
    上面僅有蓋印鑑三級章，其他部分都是空白的，我撕下支票
    後有看到自由時報上刊登「存簿高收低售」的小廣告，後來
    以報上的電話聯絡上丙○○，我告訴他我有一張國庫支票，
    並告訴他支票是我偷來的，我不小心透露我服役的單位，他
    約我出去跟他見面，時間是交付支票前一個禮拜，地點在臺
    中市○○路家樂福的停車場，見面時只看到丙○○本人，見
    面時他問我支票怎麼來的，我說支票是我偷撕下來的，我本
    來想將支票撕毀，但他說他有找人在附近跟拍，要我將支票
    交給他，否則他要向部隊檢舉我，他叫我回去好好考慮，交
    支票給丙○○的時間是見面後之另一星期假日，地點在雙十
    路郵局對面的小公園，我沒見過在場的被告張雲鼎，見面時
    都是丙○○獨自離去，沒看到有人搭載他，支票交給丙○○
    時是空白支票，只有蓋三級章。」等語（詳見原審法院九十
    一年訴字第一七六一號案卷第六八頁、第六九頁），核與證
    人陸軍少尉預財官乙○○及陸軍上尉會審官甲○○於警詢、
    偵查時分別證述之情節相符（詳見第二○八七二號偵查卷第
    三六、三七、七五至八一頁），且為被告丙○○所是認，並
    有系爭支票扣案可資佐證，足徵系爭支票確係國軍部隊所有
    之國庫專戶存款支票，於前揭時、地遭楊宗霖所竊取，原僅
    蓋用發票人之三級章，為尚未填載發票日及金額之空白支票
    ，係屬贓物，而被告丙○○確係於明知系爭支票為贓物之情
    形下，仍予收受，允無疑義。末者，參以同案被告謝鎮勝於
    豐原憲兵隊供稱：「二十六日中午，我朋友張雲鼎（綽號小
    張）約我十三時三十分許，於東勢郵局旁的紅茶店見面，當
    時張雲鼎帶二位友人（一為小陳即丙○○），丙○○對我說
    他有一張九百多萬元之工程款支票，希望我能找人頭代為提
    領，並期約事後會給領款的人頭五十萬元，二十七日，我和
    彭麒龍和我委託彭麒龍介紹之陳玟龍相約於九時許，在臺中
    縣政府前廣場見面，隨後彭麒龍即先行離去，而我和人頭陳
    玟龍，則仍在原地等待張雲鼎和小陳（丙○○），半小時後
    ，張雲鼎、小陳及其二位不知名之友人駕駛一部自用小客車
    到達，小陳便下車從皮包內取出一張面額九百多萬元之國軍
    支票交付給陳玟龍，並告知訴陳玟龍先行開戶，再將支票金
    額轉入帳戶內，然後提領五、六十萬元。」等語在卷（詳見
    第三九七號偵查卷第十六頁、第十七頁）；另同案被告彭麒
    龍亦於豐原憲兵隊供稱：「十一月二十六日晚上，綽號勝哥
    （謝鎮勝）託我代他朋友小陳（丙○○）提領一筆九百多萬
    元之工程款支票，當時我就馬上拒絕，他便叫我幫他另外找
    一個朋友去提領那張支票的金額，二十七日上午七時左右，
    我便帶了陳玟龍至臺中縣政府廣場與勝哥見面，然後我就離
    去。二十六日晚上，勝哥找我兌換支票時，便說事後願意給
    我五十萬元，當時我拒絕，後來我找了陳玟龍，他也是開同
    樣的條件，願於事成後給陳玟龍五十萬元。」等語詳實（詳
    見第三九七號偵查卷第十三頁、第十四頁）；而同案被告陳
    玟龍於豐原憲兵隊並供稱：「十一月二十五日晚上十八時許
    ，「阿龍」（即彭麒龍）打電話找我，要我代為軋票領取工
    程款項，並要我到他租屋處詳談細節，同日下午九時許，我
    則與他在進化路與北屯路大排檔大樓會面，他說他朋友承包
    國軍工程，最近工程款已撥下來，請我代為領取，我還問他
    支票有無問題，他說絕無問題，我才答應代為軋票領取，二
    十七日上午八時三十分許，我與阿龍相約在縣政府前，然後
    阿龍要我和綽號小陳者（指丙○○，當日才認識）同搭乘一
    輛計程車前往豐原分行，到達後小陳才拿支票給我，要我進
    去領，我拿支票向行員辦理提領時，銀行行員告訴我支票上
    受款人未指明及簽名無法提領，我就拿出去給小陳，小陳則
    表示要去國軍財務組辦理簽名，約過三十至四十分鐘後，小
    陳拿回一張署名「陳玟龍」我的簽名支票給我，再由我進去
    辦理提領，小陳（丙○○）則在外面等我。」等語綦詳（詳
    見第二○八七二號偵查卷第二四頁反面、第二五頁），益徵
    被告丙○○乃經同案被告謝鎮勝、彭麒龍之輾轉推介，始尋
    得人頭戶即同案被告陳玟龍代為提示系爭支票，繼而於與共
    犯張雲鼎共同偽造系爭支票後，將系爭支票交予同案被告陳
    玟龍負責提示無訛。雖被告丙○○於本院審理時辯稱：伊因
    缺錢，就看報紙向經營地下錢莊的陳秋明借錢，後來陳秋明
    要伊還錢，便叫伊去刊登這則廣告，楊宗霖看到廣告就拿系
    爭支票來給伊，伊收到系爭支票時覺得怪怪的不敢簽，陳秋
    明說如果伊不敢簽，叫伊去找人頭，入人頭帳戶，伊是被陳
    秋明強迫簽系爭支票的云云，惟被告丙○○於原審審理時並
    未提及陳秋明之人，亦未供稱是被陳秋明強迫始簽系爭支票
    ；且依上開證人所述，亦無法證明有陳秋明之人參與本案；
    另被告丙○○亦表示無法提出陳秋明之年籍及地址，致本院
    無從調查，故難遽認有陳秋明之人參與本案。況且衡諸被告
    丙○○於尋找人頭帳戶及提示系爭支票時均積極參與其中，
    並在系爭支票上填寫受款人為陳玟龍等情，益見被告丙○○
    並非遭人強迫始簽系爭支票。是被告丙○○事後所為上開辯
    解，顯係飾卸之詞，難以採憑。本案事證明確，被告丙○○
    之犯行，堪予認定。
二、核被告丙○○所為，係犯刑法第三百四十九條第一項之收受
    贓物罪及同法第二百零一條第一項之偽造有價證券罪。被告
    丙○○偽造有價證券後進而行使，其行使之低度行為應為偽
    造之高度行為所吸收，不另論罪。又行使偽造有價證券本身
    即含有詐欺之性質，是不另論以詐欺罪，併予敘明。被告丙
    ○○就偽造有價證券部分，與共犯張雲鼎間，有犯意聯絡及
    行為分擔；就詐欺部分，則與同案被告陳玟龍、張雲鼎間，
    有犯意聯絡及行為分擔，應為共同正犯。被告丙○○所犯收
    受贓物罪及偽造有價證券罪二罪，有方法、結果之牽連犯關
    係，應從一重以偽造有價證券罪處斷。而被告丙○○前曾因
    偽造文書案件，經原審法院於八十七年三月二十六日，以八
    十六年度訴字第三○○一號判處有期徒刑十月，並經本院於
    八十八年三月五日，以八十七年度上訴字第二一四一號撤銷
    原判決，判處有期徒刑二年六月確定；又於八十七年間因詐
    欺案件，經原審法院於八十八年十月二十六日，以八十八年
    度易字第二二六九號判處有期徒刑三月，並經本院於八十八
    年十二月十五日，以八十八年度上易字第三一一八號判決上
    訴駁回確定；其後復因贓物案件，經原審法院於八十八年五
    月四日，以八十八年度易字第九七九號判處有期徒刑三月，
    且於八十八年五月二十九日確定；而上開三罪，嗣經本院以
    八十九年度聲字第一四六號裁定定應執行有期徒刑二年九月
    ，被告丙○○經入監執行後，於八十九年六月二十二日縮短
    刑期假釋付保護管束出監，原應於九十年三月二十六日假釋
    付保護管束期滿；惟因被告丙○○另於八十九年間因詐欺案
    件，經原審法院於九十一年一月七日以八十九年度易字第一
    九二九號判處有期徒刑六月，並經本院於九十一年二月二十
    日，以九十年度上易字第二三七七號判決上訴駁回確定，且
    於九十一年二月二十七日，以九十一年度聲字第一六六號裁
    定，就上開四罪合併定應執行有期徒刑三年二月確定，而於
    九十一年九月二十七日通緝被告丙○○，是上開四罪迄未執
    行完畢，此有臺灣高等法院被告全國前案紀錄表存卷足參，
    是公訴人誤以被告丙○○應屬累犯，而請求依法加重其刑，
    顯有誤會，附予敘明。
三、原審以被告丙○○罪證明確，因之適用刑法第二十八條、第
    三百四十九條第一項、第二百零一條第一項、第五十五條等
    規定，核其認事用法並無違誤之處；且審酌被告丙○○前有
    多次犯罪紀錄、素行不佳，且為本案之主謀者，可責性較之
    共犯張雲鼎為甚，又其犯罪之動機、手段、目的，系爭支票
    為國庫專戶支票，所偽造之面額甚鉅，若非銀行承辦人員警
    覺性高，察覺有異，及時向原機關照會而阻止，極可能造成
    國庫之重大損失，不宜輕縱，及其事後於法院審理時供承犯
    罪，顯已知所悔悟，犯罪後態度尚佳等一切情狀，量處有期
    徒刑四年六月，而量刑乃屬法院依職權所審酌之事項，且原
    審已於判決事實及理由內詳敘上開量刑所審酌之一切事項，
    本院認原審量刑並無不當之情形，原審判決應為適法。本件
    被告提起上訴，猶以其是被陳秋明強迫始簽系爭支票，且原
    審量刑過重，請求從輕量刑，非有理由，應予駁回。至扣案
    之票號ＢＣ0000000號、帳號○二五一三六號、發票
    人為甲○○、吳廣源及李德康、面額為九百六十七萬八千元
    、發票日為九十年十一月二十三日之支票一張，係屬偽造之
    有價證券，應依刑法第二百零五條之規定宣告沒收。
據上論斷，應依刑事訴訟法第三百六十八條，判決如主文。
本案經檢察官丁○○到庭執行職務。
中　　華　　民　　國　　94　　年　　12　　月　　29　　日
              刑事第七庭  審判長法　官　林　榮　龍
              　　　　　　　　　法　官　江　錫　麟
              　　　　　　　　　法　官　許　秀　芬
上列正本證明與原本無異。
如不服本判決應於收受送達後十日內向本院提出上訴書狀，其未
敘述上訴之理由者並得於提起上訴後十日內向本院補提理由書（
均須按他造當事人之人數附繕本）。
　　　　　　　　　　　　　　　　書記官　　瑞　芳
中　　華　　民　　國　　94　　年　　12　　月　　30　　日
附錄論罪科刑法條：
刑法第二百零一條：
意圖供行使之用，而偽造、變造公債票，公司股票或其他有價證
券者，處三年以上十年以下有期徒刑，得併三千元以下罰金。
行使偽造、變造之公債票、公司股票或其他有價證券或意圖供行
使之用收集或交付於人者，處一年以上七年以下有期徒刑，得併
科三千元以下罰金。
刑法第三百四十九條第一項：
收受贓物者，處三年以下有期徒刑、拘役或五百元以下罰金。
　　　　　　　　　　　　　　　　　　　　　　　　　　　Ｒ
